臺灣高等法院刑事裁定
110年度金上重訴字第30號
上  訴  人  
即  被  告  王國綸（原名王裕富、王嘉翔）



選任辯護人  楊淑華律師
上列上訴人即被告因違反銀行法等案件，前經限制出境、出海，
本院裁定如下：
    主  文
甲○○自民國壹佰壹拾壹年貳月拾玖日起延長限制出境、出海捌月
。
    理  由
一、上訴人即被告甲○○（下稱被告）因違反銀行法等上訴案件，
    前經本院認其犯罪嫌疑重大，且有刑事訴訟法第93條之2第1
    項第2款之情形，並有繼續限制出境、出海之必要，爰裁定
    自民國110年6月19日起延長限制出境、出海8月，合先敘明
    。
二、按被告犯罪嫌疑重大，而有下列各款情形之一者，必要時檢
    察官或法官得逕行限制出境、出海。但所犯係最重本刑為拘
    役或專科罰金之案件，不得逕行限制之：（一）無一定之住
    、居所者。（二）有相當理由足認有逃亡之虞者。（三）有
    相當理由足認有湮滅、偽造、變造證據或勾串共犯或證人之
    虞者；審判中限制出境、出海每次不得逾8月，犯最重本刑
    為有期徒刑10年以下之罪者，累計不得逾5年；其餘之罪，
    累計不得逾10年，刑事訴訟法第93條之2第1項、第93條之3
    第2項後段分別定有明文。
三、經查：
（一）被告因違反銀行法等案件，經臺灣臺北地方檢察署檢察官
      提起公訴，並由臺灣臺北地方法院以107年度金重訴字第9
      號判決判處有期徒刑3年5月後，被告提起上訴，嗣經本院
      以110年度金上重訴字第30號判決撤銷原判決，並判處被
      告有期徒刑4年，同時諭知未扣案犯罪所得新臺幣（下同
      ）68萬元沒收及追徵，復亦經被告提起上訴。
（二）茲因被告上開限制出境、出海期間將於111年2月18日屆滿
      。本院審核全案相關事證，並詢問被告及選任辯護人之意
      見後，認依據本案卷內各項證據，被告違反銀行法第125
      條第3項及第1項後段之規定；公司法第371條第1項、第2
      項前段之規定；多層次傳銷管理法第18條、第29條第1項
      之規定等，業經本院判決有罪，雖被告已提起上訴，然其
      犯罪嫌疑實屬重大。又被告經本院判處非輕之刑度如上，
      且尚待沒收、追徵之未扣案犯罪所得亦尚有68萬元，參以
      被訴重罪、被判重刑常伴有逃亡之高度可能，此乃趨吉避
      凶、脫免刑責、不甘受罰之基本人性，被告逃匿境外規避
      審判及刑罰執行之可能性甚高，故本院認確有相當理由足
      認被告有逃亡之虞，尚存有刑事訴訟法第93條之2第1項第
      2款之事由。再依比例原則衡酌被告倘出境後未再返回國
      內接受審判或執行，將嚴重損害國家追訴犯罪之公共利益
      ，及限制出境、出海對被告個人居住及遷徙自由權之影響
      甚微，實未逾必要程度。綜合上情，本院認限制被告出境
      、出海之原因及必要性俱仍存在，爰裁定如主文所示。
（三）至被告之選任辯護人雖為被告辯稱：乙○○部份應已確定，
      是被告並無與乙○○勾串之可能性，且被告自接受刑事偵查
      起，即從未變更過居住所，又被告於本案偵審期間，皆如
      期開庭就審，從未藉故請假，另被告為家中唯一經濟來源
      ，被告之配偶受有脊椎重傷，更有未成年子女1名，皆仰
      賴被告照顧，被告顯無任何逃亡可能性。是以，並無限制
      被告出境、出海之必要云云，然被告每次開庭均到庭，本
      係其在訴訟程序進行中依法所應遵行事項，現本案尚未確
      定，實難憑此遽認被告面臨重罪處罰之際，絕無逃亡境外
      、脫免刑責之可能。次就我國司法實務經驗以觀，被告於
      國內擁有固定住居所，或尚有家人、工作之情況下，仍不
      顧國內事業、財產及親人而棄保潛逃出境，致案件無法續
      行或執行之情事，不勝枚舉，是審酌被告有無逃亡之可能
      ，與被告於國內有無住居、親人等無必然關係，實無從以
      在臺灣有需要照護之家人等理由，遽認被告即無逃亡之虞
      ，是辯護人上開所辯，實難憑採。　　　
據上論斷，應依刑事訴訟法第93條之3第2項後段規定，裁定如主
文。
中　　華　　民　　國　　111 　年　　2 　　月　　7 　　日
                 刑事第二十四庭審判長法　官  陳德民     
                                     法　官  鄭富城   
                                     法　官  葉力旗  
以上正本證明與原本無異。
如不服本裁定，應於收受送達後五日內向本院提出抗告狀。
                                     書記官  王心琳
中　　華　　民　　國　　111 　年　　2 　　月　　7 　　日